---
title: "UTS DMKM"
author: "221810343-Intan Kemala"
date: "27/10/2020"
output: word_document
---

```{r setup, include=FALSE}
knitr::opts_chunk$set(echo = TRUE)
```

## R Markdown


## Memuat Data
```{r}
library(readxl)
data <- read_excel("E:/uts intan/datauts.xlsx")
data<- as.data.frame(data)
summary(data)
data[,2:8]<- lapply(data[, 2:8], as.factor)
summary(data)
```


```{r}
data1<- data
#melakukan recode
data1$occurance_of_nausea<- factor(data1$occurance_of_nausea, levels=c('no','yes'), labels=c(0,1))
data1$lumbar_pain<- factor(data1$lumbar_pain, levels=c('no','yes'), labels=c(0,1))
data1$urine_pushing<- factor(data1$urine_pushing, levels=c('no','yes'), labels=c(0,1))
data1$micturition_pains<- factor(data1$micturition_pains, levels=c('no','yes'), labels=c(0,1))
data1$burning<- factor(data1$burning, levels=c('no','yes'), labels=c(0,1))

#mengecek outlier
boxplot(data1$temperature)

#data numerik tidak memiliki outlier dan tidak terdapat missing value pada dataset
```


```{r}
#Mengecek korelasi antar variabel
library(psych)
pairs.panels(data1)
```

Terlihat dari plot bahwa korelasi antar variabel independennya lemah sedangkan korelasi variabel dipenden dan independen cukup kuat. 
Ada beberapa variabel independen yang tidak terlalu berkorelasi kuat dengan variabel dependen yakni variabel burning, 
urine pushing(dengan variabel nephritis), misturition pains(dengan variabel nephritis) temperature (dengan variabel inflamation of urinary), 
dan occurance of nausea (dengan variabel inflmation of urinary). 
namun disini saya tidak menghilangkan variabel tersebut.

## Membagi Data Training dan Testing

```{r}
library(tidyverse)
library(caret)
set.seed(123)
trainingindex<- sample(1:nrow(data1), 0.7*nrow(data1))

trainingset<- data1[trainingindex,]
testset<- data1[-trainingindex,]
dim(trainingset)
dim(testset)

traindata<- trainingset[, c(1:6)]
inflammationclass<- trainingset[, c(7)]
nephritisclass<- trainingset[, c(8)]
train_control<- trainControl(method = "cv", number = 5, savePredictions = "all", classProbs = T)


inflatestset<- testset[,-c(8)]
neptestset<- testset[, -c(7)]
```

## Klasifikasi variabel Nephritis dengan Logistik Regression

```{r}
#Membangun model regresi logistik untuk variabel nephritis
set.seed(344)
lrmodel2<- train(traindata, nephritisclass, trControl = train_control, method = "glm")
print(lrmodel2)
summary(lrmodel2)

#variabel penting
varImp(lrmodel2)

#melakukan prediksi
lrpredic2<- predict(lrmodel2, newdata = neptestset)
cmlr2<- confusionMatrix(lrpredic2, neptestset$nephritis)
cmlr2
```

## Klasifikasi variabel Inflamation of Urinary dengan Logistik Regression

```{r}
#Membangun model regresi logistik untuk variabel inflammation of urinary
set.seed(233)
lrmodel1<- train(traindata, inflammationclass, trControl = train_control, method = "glm")
print(lrmodel1)
summary(lrmodel1)

#variabel penting
varImp(lrmodel1)

#melakukan prediksi
lrpredic1<- predict(lrmodel1, newdata = inflatestset)
cmlr1<- confusionMatrix(lrpredic1, inflatestset$inflamation_of_urinary)
cmlr1
```
